臺灣高等法院刑事裁定
109年度聲字第2553號
聲  請  人
即  被  告  洪國維



上列聲請人即被告因違反毒品危害防制條例等案件（109年度上
訴字第1028號），聲請具保停止羈押，本院裁定如下：
    主  文
聲請駁回。
    理  由
一、聲請意旨略以：聲請人即被告甲○○（下稱被告）提起上訴後
    ，在本院訊問、準備程序及審理時，對於本案犯罪事實均已
    坦承不諱；並被告於原審判決後，對於過去所為非是，深感
    悔悟，被告家中尚有年邁老父、配偶及未成年子女1名，被
    告為家中經濟支柱，從事餐飲業多年，絕無棄保、拋棄父親
    及妻兒而逃亡之想法；且本案經本院以109年度上訴字第102
    8號判決撤銷原判決，改定應執行有期徒刑11年，倘被告經
    執行後，最快僅須執行6年許，即可假釋出獄與家人團聚、
    重新生活，殊無甘冒逃亡導致長年通緝，無法與家人相聚之
    可能及必要，是僅依被告涉犯重罪即認被告經具保後將會逃
    亡，對被告並不公平。本件縱有羈押之原因，然應可以重保
    限制住居及令被告定期至警局報到等方式取代羈押，而被告
    經評估後，可提供新臺幣（下同）30萬元至50萬元之擔保金
    作為擔保，懇請法官准許本件具保停止羈押之聲請等語　
二、按被告及得為其輔佐人之人或辯護人，得隨時具保，向法院
    聲請停止羈押；並被告經法官訊問後，認為犯罪嫌疑重大，
    而有(一)逃亡或有事實足認為有逃亡之虞，或(二)有事實足
    認為有湮滅、偽造、變造證據或勾串共犯或證人之虞，或(
    三)所犯為死刑、無期徒刑或最輕本刑為5年以上有期徒刑之
    罪，有相當理由認為有逃亡、湮滅、偽造、變造證據或勾串
    共犯或證人之虞者等情形之一者，非予羈押，顯難進行追訴
    、審判或執行，得羈押之，刑事訴訟法第110條第1項、第10
    1條第1項各款分別定有明文。又按羈押之目的在於確保刑事
    偵查、審判程序之完成，及刑事執行之保全，或預防反覆實
    施特定犯罪。羈押之被告除有刑事訴訟法第114條各款所列
    情形之一，經具保聲請停止羈押，不得駁回外，其他犯罪經
    羈押之被告應否許可停止羈押，事實審法院本有斟酌訴訟進
    行程度及其他情事自由裁量之權（最高法院46年台抗字第6
    號判例意旨、99年度台抗字第96號、第120號判決意旨參照
    ），故審酌被告有無羈押之必要，除被告犯罪嫌疑已屬重大
    外，自當基於訴訟進行程度、犯罪性質、犯罪實際情狀及其
    他一切情事，審慎斟酌有無上開保全或預防目的，依職權妥
    適裁量，俾能兼顧國家刑事追訴、刑罰權之順暢執行及人權
    保障。
三、經查：
（一）被告因涉犯毒品危害防制條例第4條第1項販賣第一級毒品
      罪（共3罪）、同條例第4條第2項販賣第二級毒品罪（共5
      罪）、同條例第8條第1項之轉讓第一級毒品罪、同條例第
      10條第1項、第2項施用第一級、第二級毒品罪（此部分原
      審以刑法第55條想像競合規定，從一重之施用第一級毒品
      罪論斷），及藥事法第83條第1項轉讓禁藥罪等罪名，經
      原審即臺灣新北地方法院以108年度訴字第1098號判決分
      別判處有期徒刑15年6月（3次）、8年、7年6月（4次）、
      1年6月、1年、10月，應執行有期徒刑20年。嗣被告提起
      上訴，經本院訊問後，被告均坦承犯行，並有卷內相關證
      人之證述及相關物證、書證在卷可佐，因認被告犯罪嫌疑
      重大，且所犯有最輕本刑5年以上有期徒刑之罪，並有相
      當理由足認被告有逃亡之虞，非予羈押，顯難進行審判，
      有羈押之必要，依刑事訴訟法第101條第1項第3款規定，
      裁定自民國109年3月23日起執行羈押3月。嗣經審理後，
      本院於109年6月17日以109年度上訴字第1028號判決撤銷
      原判決，改判處有期徒刑7年10月（3次）、4年、3年10月
      （4次）、10月（3次），應執行有期徒刑11年，並於109
      年6月15日裁定被告自109年6月23日延長羈押2月在案。
（二）首先，就被告所涉犯行，經本院於準備程序及審理時訊問
      被告後，被告始終坦承犯行，並有卷附各項證據可佐，堪
      認被告涉犯毒品危害防制條例第4條第1項販賣第一級毒品
      罪、同條例第4條第2項販賣第二級毒品罪、同條例第8條
      第1項之轉讓第一級毒品罪、同條例第10條第1項施用第一
      級毒品罪，及藥事法第83條第1項轉讓禁藥罪等罪，犯罪
      嫌疑確實重大。其次，衡以被告所犯毒品危害防制條例第
      4條第1項販賣第一級毒品罪、同條例第4條第2項販賣第二
      級毒品罪，均係最輕法定本刑無期徒刑或有期徒刑7年以
      上之重罪，且被告經本院判決之應執行刑達有期徒刑11年
      ，參諸重罪常伴有逃亡、滅證之高度可能性，此乃趨吉避
      凶、脫免刑責、不甘受罰之基本人性，亦為刑事訴訟法第
      101條第1項第3款單獨設立以放寬認定逃亡、湮滅、偽造
      、變造證據或勾串共犯或證人之虞標準之原因，故被告於
      面臨重大之刑事責任之下，試圖逃匿藉以規避本案後續之
      審判程序，乃至案件確定後之刑罰執行程序之可能性及動
      機，顯均較一般人強烈，有相當理由足認其仍有逃亡之虞
      ，是在現階段仍存有刑事訴訟法第101條第1項第3款之羈
      押事由。再者，本院審酌被告所犯之罪屬得上訴於第三審
      法院之案件，全案尚未確定，若改命被告具保、責付或限
      制住居等侵害較小之手段，均尚不足以確保後續審判或執
      行程序之順利進行，並權衡國家刑事司法權之有效行使、
      社會秩序及公共利益之維護、被告人身自由之私益及防禦
      權受限制之程度等一切情狀後，認在現階段維持對被告為
      羈押之處分，尚屬適當且具有必要性，亦合乎比例原則。
（三）至聲請意旨雖另述及：因被告家有老父及幼子需照顧，是
      絕無棄保逃亡之想法，及被告僅須執行約6年，即可聲請
      假釋，殊無甘冒逃亡導致長年通緝，無法與家人相聚之可
      能及必要等情，然此均核與被告在現階段是否仍具備羈押
      事由，與是否仍有羈押必要性之法律判斷無涉，尚無從據
      為准予被告具保停止羈押之正當事由。此外，復查無刑事
      訴訟法第114條所定不得駁回具保聲請，或其他法定應停
      止羈押事由。
四、綜上所述，被告聲請具保停止羈押，為無理由，應予駁回。
據上論斷，依刑事訴訟法第220條，裁定如主文。
中　　華　　民　　國　　109 　年　　6 　　月　 30　　日
                    刑事第九庭  審判長法　官  潘翠雪
                                      法　官  林庚棟
                                      法　官  葉力旗
以上正本證明與原本無異。
如不服本裁定，應於收受送達後五日內向本院提出抗告狀。
                                      書記官  王心琳
中　　華　　民　　國　　109 　年　　6 　　月　　30　　日